【裁判字號】    90,易,583
【裁判日期】    900629
【裁判案由】    竊盜
【裁判全文】
臺灣臺北地方法院刑事判決                            九十年度易字第五八三號
    公  訴  人  臺灣臺北地方法院檢察署檢察官
    被      告  甲○○
右列被告因竊盜案件，經檢察官聲請簡易判決處刑（九十年度偵字第四九七號），嗣
經本院受理後（九十年度簡字第五七七號），認為不宜以簡易判決處刑，而改以通常
程序審理，本院判決如左：
    主  文
甲○○竊盜，處有期徒刑月，如易科罰金以佰元折算壹日，緩刑年，緩刑期內
付保護管束。
    事  實
一、甲○○意圖為自己不法所有，於民國八十九年十二月二十一日凌晨五時三十分許
    ，在臺北市○○○路○段二０五號之「錢櫃ＫＴＶ」二樓內，利用戊○○離開座
    位至洗手間之際，竊取置放於桌上為戊○○所有之內置皮夾一個、身分證及行照
    各一枚、駕照二枚及行動電話一支（內含0000000000號ＳＩＭ卡）等
    物品之手提袋一只，得手後隨即攜帶上開物品返回其位於台北市松山區○○○路
    ○段九七巷四弄二之一號之住處。旋因戊○○發覺失竊而報警處理，經警會同Ｋ
    ＴＶ人員檢視現場錄影帶後查知上情，適甲○○返回ＫＴＶ欲取回所遺忘之物品
    而為警查獲，經警帶同甲○○返回其上開住處，先於大門口垃圾桶內起出戊○○
    所失竊之手提袋一只（內有皮夾一個、身分證及行照各一枚及駕照二枚），並在
    其臥室內查獲行動電話一支（內含0000000000號ＳＩＭ卡）。
二、案經台北市政府警察局大安分局報請台灣台北地方法院檢察署檢察官聲請簡易判
    決處刑，經本院認不宜以簡易判決處刑，而改依通常程序審理。
    理  由
一、右揭犯罪事實，業據被告甲○○於警訊及偵審中坦承不諱，復經證人即查獲員警
    乙○○及丁○○於本院審理中證述在卷，核與被害人戊○○於警訊及偵審中所指
    訴之情節相符，復有被害人戊○○所書具之贓物認領保管單及扣押證明筆錄各一
    份在卷可稽，足徵被告之自白與事實相符。本件事證明確，被告犯行洵堪認定，
    應予依法論科。
二、核被告甲○○所為，係犯刑法第三百二十條第一項之竊盜罪。爰審酌被告甲○○
    因一時失慮致罹刑典，犯後尚能坦承犯行，態度良好，深具悔意，且犯罪所得財
    物均已發還被害人，及其品行、犯罪動機、目的、手段、生活狀況、智識程度、
    犯罪所得之利益、犯罪所生之損害等一切情狀，量處如主文所示之刑，並諭知易
    科罰金之折算標準。又被告未曾受有期徒刑以上刑之宣告，此有臺灣高等法院檢
    察署刑案紀錄簡覆表在卷可稽，其經此次起訴審判後，當能知所警惕，而無再犯
    之虞，本院因認所宣告之刑，以暫不執行為適當，爰併宣告緩刑三年，以啟自新
    。然為確實督促被告於緩刑期間戒絕劣習，並協助其有正確法律觀念，爰併依法
    宣告於緩刑期內付保護管束，俾由觀護人提供各種有效且必要之協助，以期發揮
    附條件緩刑刑事政策之立法意旨。
三、公訴意旨另以：被告甲○○意圖為自己不法所有，於八十九年十二月二十一日五
    時三十分許，在臺北市○○○路○段二０五號「錢櫃ＫＴＶ」二樓，乘被害人戊○○離去至洗手間之際，竊取戊○○所有置放於手提袋內之現金新台幣（下同）
    九萬五千元。因認被告甲○○就此部分行為涉有刑法第三百二十條第一項之竊盜
    罪嫌。按犯罪事實應依證據認定之，無證據不得推定其犯罪事實。又不能證明被
    告犯罪者，應諭知無罪之判決，刑事訴訟法第一百五十四條、第三百零一條第一
    項分別定有明文。又被害人所述被害情形如無瑕疵可指，而就其他方面調查又與
    事實相符，其供述始足據為判決之基礎；且告訴人之告訴，係以使被告受刑事訴
    追為目的，是其陳述是否與事實相符，仍應調查其他證據以資審認（最高法院三
    十二年上字第六五七號、五十二年台上字第一三００號判例參照）。又事實之認
    定，應憑證據，如未能發現相當證據，或證據不足以證明，自不能以推測或擬制
    之方法，為裁判基礎（最高法院四十年台上字第八六號判例參照）。另認定犯罪
    事實所憑之證據，雖不以直接證據為限，間接證據亦包括在內；然而無論直接或
    間接證據，其為訴訟上之證明，須於通常一般之人不致有所懷疑，而得確信其為
    真實之程度者，始得據為有罪之認定，倘其證明尚未達到此一程度，而有合理之
    懷疑存在時，即無從為有罪之認定，亦有最高法院七十六年台上字第四九八六號
    判例可資參照。公訴意旨認被告甲○○涉有上開竊盜犯行，無非係以被害人戊○○之指訴為其唯一論據。訊據被告甲○○堅詞否認涉有此部分竊盜犯行，辯稱：
    並未竊取九萬五千元等語。經查，被告甲○○自警訊時迄至本院審理中均否認有
    竊取九萬五千元之行為，此有各該筆錄可資參照；徵諸被告甲○○就其所涉前開
    竊盜犯行，業於警訊及歷次偵審中供明在卷，當無否認該部分竊盜行為而逃避刑
    事責任之理。又被害人戊○○於八十九年十二月二十一日警訊中僅陳稱該手提袋
    內所置放之現金九萬五千元遭竊等語，然並未提及該等款項係由他人所寄放等情
    ，嗣經本院命其提供所失竊上開款項來源之證明，乃於本院九十年三月二十二日
    調查中陳稱：「那是當天和我一起去ＫＴＶ的朋友叫陳羲之買賣汽車所得，我朋
    友是做中古車行的買賣，當天因我有帶手提袋比較方便，所以朋友把錢放在我手
    提袋內，因是朋友放進去的，所以我不知道金額是多少錢，但是他有告訴我是九
    萬五千元，那些錢沒有用信封裝起來，是一疊的鈔票放在手提袋內，我朋友是在
    放學時交給我的，我朋友比我大一歲，他是我學校同學，他應該是幫中古車行做
    事的，我朋友住林口。」等語，並經證人丙○○於本院九十年四月四日調查中證
    稱：「戊○○的皮包有被偷，裡面有放我的錢，那些錢是我要拿去買吉普車的，
    我是在作中古車的，我總共放了九萬五千元在劉的皮包內，劉並不知道我放了多
    少錢，因為他沒有數，但是我告訴他我放了多少錢，我是要買九六年份的吉普車
    價值約十五萬元，錢是我爸爸的同事先給我的，當時車子還沒有找到，因為九六
    年份的車要用十五萬元購買有點困難，這筆錢在失竊時，他已經給我一、二個禮
    拜了，我把錢放在劉的手提袋內，我是用橡皮筋綁在一起，我當天下午有去看車
    ，但沒有看到好的車子，當天我會把錢放在劉的皮包內是因為我平常沒有帶皮包
    的習慣，當天我是在晚上把錢放到劉的皮包內，那筆錢是我父親的朋友己○○交
    給我的。」等語在卷，復經證人己○○於本院九十年四月十九日調查中證稱；「
    我是在八十九年十二月十一日委託他幫我買吉普車，我會委託他是因為我常聽到
    他與朋友在聊車子，我想他應該比較熟，所以請他幫我買，我請他幫我買二十萬
    元以內，五年內的車，我請他幫我買車我有先支付他十萬元，我是在十一日當天
    下午就付給他錢。」等語在卷；然依被害人戊○○及證人丙○○所為上開之陳述
    ，被害人戊○○既未點算該筆款項，是該手提袋內所置放之現金是否確為九萬五
    千元，實有疑問；又依證人丙○○及己○○所為之相關證詞，渠等間就所交付款
    項數額之證詞互有出入，是其二人間是否確有該筆款項之給付，亦屬可疑；徵諸
    證人己○○於同日調查中證稱：「‧‧‧我交給他十萬元現金，他到目前都還沒
    有幫我找到車，他錢還沒有還給我。我當時給他錢時，也沒有要求他多久以內幫
    我找到車，丙○○是在十二月底時有告訴我這筆錢丟掉，他有告訴我錢被偷，現
    在要打官司，丙○○有答應要還我這筆錢，如果沒有還我錢，我再找他父親處理
    ，但是他沒有答應何時要還我錢。」等語，證人己○○既自八十九年十二月十一
    日即已交付上開款項，並於八十九年十二月底知悉失竊情事，然以該筆款項金額
    多達十萬元，其迄今均未獲償付亦未加催討，顯不符常情；況被害人戊○○於本
    院九十年四月四日調查中自承於警訊中並未提及其皮夾內金錢失竊之事，亦不符
    常理，是自難僅以被害人戊○○片面之指訴及證人丙○○及己○○前開有瑕疵之
    證言遽認被告甲○○確有竊取該筆款項，是被告甲○○所涉此部分竊盜犯行，尚
    屬無從證明。此外，復查無其他積極證據足認被告甲○○確有竊取九萬五千元之
    犯行，本應就此部分犯行為無罪之諭知，惟公訴意旨認此部分犯行與前揭論罪科
    刑之部分，有實質上一罪關係，爰不另為無罪之諭知。
據上論斷，應依刑事訴訟法第四百五十二條、第二百九十九條第一項前段，刑法第三
百二十條第一項、第四十一條第一項、第七十四條第一款、第九十三條第一項，罰金
罰鍰提高標準條例第一條前段、第二條，判決如主文。
本案經檢察官楊國宏到庭執行職務。
中    華    民    國      九十        年      六      月      二十九    日
                                      臺灣臺北地方法院刑事第九庭
                                          法  官    黃雅君
右正本證明與原本無異。
如不服本判決，應於判決送達後十日內，向本院提出上訴狀。
                                          書記官    陳怡如
中    華    民    國      九十        年      六      月      二十九    日
附錄本案論罪科刑法條：
刑法第三百二十條第一項
刑法第三百二十條
一意圖為自己或第三人不法之所有，而竊取他人之動產者，為竊盜罪，處五年以下有
  期徒刑、拘役或五百元以下罰金。
二意圖為自己或第三人不法之利益，而竊佔他人之不動產者，依前項之規定處斷。
三前二項之未遂犯罰之。


司法院資訊處製作；財團法人民間司法改革基金會備份。
